臺灣高等法院刑事裁定
109年度抗字第547號
抗  告  人
即  受刑人  顏勝杰（原名顏司咏）  




上列抗告人因聲請定其應執行刑案件，不服臺灣桃園地方法院中
華民國109年3月18日裁定（109年度聲字第712號），提起抗告，
本院裁定如下：
    主  文
抗告駁回。                                              
    理  由
一、原裁定意旨略以：原審為抗告人即受刑人顏勝杰（下稱受刑
    人）所犯如附表所示各罪犯罪事實最後判決之法院，且如附
    表編號2至4所示之罪確係於附表編號1所示之判決確定前所
    犯，並經判決判處如附表所示之刑確定，有該案件判決書及
    臺灣高等法院被告前案紀錄表在卷可按。其中得易科罰金之
    罪（附表編號4）與不得易科罰金之罪（附表編號1、2、3 
    ），合於刑法第50條第1項但書之規定，而受刑人請求檢察
    官聲請就前開四罪定其應執行刑，此有「臺灣桃園地方檢察
    署依102年1月23日修正之刑法第50條調查受刑人是否聲請定
    應執行刑調查表」在卷可稽；又本件受刑人所犯如附表編號
    1至3所示之罪，前經臺灣高等法院107年度聲字第2647號裁
    定應執行有期徒刑6年2月，依法本院定應執行刑，不得逾越
    刑法第51條第5款所定法律之外部界限，即不得重於附表編
    號1至4所示各罪宣告刑之總和，亦應受內部界限之拘束，即
    不得重於附表編號4加計附表編號1至3所定應執行刑之總和
    。準此，受刑人所犯如附表所示之罪，應合併定其應執行刑
    有期徒刑6年4月等語。
二、抗告意旨略以：原審就受刑人所犯如附表各編號所示之罪定
    其應執行有期徒刑6年4月，顯然過重，爰請求撤銷原裁定，
    並從輕定應執行刑，以符比例原則及公平原則云云。
三、按裁判確定前犯數罪者，除有刑法第50條第1項但書各款情
    形，應由受刑人請求檢察官聲請定應執行刑外，依第51條規
    定併合處罰之，刑法第50條第1項、第53條分別定有明文。
    又按法律上屬於自由裁量之事項，有其外部性界限及內部性
    界限，並非概無拘束。依據法律之具體規定，法院應在其範
    圍選擇為適當之裁判者，為外部性界限；而法院為裁判時，
    應考量法律之目的，及法律秩序之理念所在者，為內部性界
    限。法院為裁判時，二者均不得有所逾越（最高法院80年台
    非字第473號判例意旨參照）。復按數罪併罰，分別宣告多
    數有期徒刑者，於各刑中之最長期以上，各刑合併之刑期以
    下，定其刑期，但不得逾三十年，刑法第五十一條第五款定
    有明文。乃因刑罰之科處，應以行為人之責任為基礎，考量
    人之生命有限，刑罰對被告造成之痛苦程度，係以刑度增加
    而生加乘效果，而非等比方式增加，如以實質累加方式執行
    ，刑責恐將偏重過苛，不符現代刑事政策及刑罰之社會功能
    ，故透過定應執行刑程式，採限制加重原則，授權法官綜合
    斟酌被告犯罪行為之不法與罪責程度、各罪彼此間之關聯性
    （例如數罪犯罪時間、空間、各行為所侵害法益之專屬性或
    同一性、數罪對法益侵害之加重效應等）、數罪所反應被告
    人格特性與傾向、對被告施以矯正之必要性等，妥適裁量最
    終具體應實現之刑罰，以符罪責相當之要求。因此，法院於
    酌定執行刑時，應體察法律恤刑之目的，為妥適之裁量，俾
    符合實質平等原則（最高法院105年度台抗字第626號裁定意
    旨參照）。
四、經查：
  ㈠原裁定以受刑人所犯如附表編號1至4所示之罪，先後經判處
    如附表編號1至4所示之刑，均經分別確定在案。又受刑人所
    犯如附表各編號所示之罪合於刑法第50條第1項但書第1款規
    定，茲受刑人請求檢察官向原審聲請定其應執行之刑，有前
    揭判決書、本院被告前案紀錄表在卷可按，原審因認檢察官
    之聲請為正當，就受刑人所犯如附表編號1至4所示之罪之有
    期徒刑部分，於有期徒刑3年2月以上，有期徒刑6年5月以下
    之範圍內，定應執行刑有期徒刑6年4月乙節，核未逾越刑法
    第51條第5款所定之外部界限。
  ㈡本院審酌受刑人所犯如附表各編號所示之罪，編號1為非法持
    有改造手槍罪、編號2為意圖販賣而持有第二級毒品罪、編
    號3為持有第二級毒品純質淨重20公克以上之罪、編號4為非
    法剝奪他人行動自由罪，各罪之侵害法益及罪質迥異，犯罪
    日期分別為105年7月至9月間、105年11月30日、106年2月20
    日、106年1月8日，具有相當之間隔。再考量受刑人所犯各
    罪之犯罪情節，所犯各罪所反映人格特質之差異，所犯各罪
    屬不同之犯罪類型，於併合處罰時，其責任非難重複之程度
    低，以及實現刑罰經濟的功能，暨數罪對法益之侵害無加重
    之效應，並參酌編號1至3所示之罪，曾經本院107年度聲字
    第2647號裁定定應執行有期徒刑6年2月等總體一切情狀，認
    原裁定在內、外部界限之間，就受刑人所犯如附表所示各罪
    之有期徒刑部分，於有期徒刑3年2月以上，有期徒刑6年5月
    以下之範圍內，再予酌減有期徒刑1個月，而定應執行有期
    徒刑6年4月乙節，業已考量上開定應執行刑應審酌之要素，
    而為公平、合理之定刑，尚不能認有何裁量濫用之情事，揆
    諸上開最高法院裁判意旨，並無違法或不當之處。抗告意旨
    請求撤銷原裁定，從輕定刑云云，核無理由。
五、綜上所述，受刑人徒憑己見指摘原裁定定刑過重云云，難認
    可採。原裁定並無違誤或不當，本件抗告為無理由，應予駁
    回。
據上論斷，應依刑事訴訟法第412條，裁定如主文。
中　　華　　民　　國　　109 　年　　4 　　月　　24　　日
                  刑事第十九庭  審判長法　官  曾淑華
                                      法　官  俞秀美
                                      法　官  陳文貴
以上正本證明與原本無異。
如不服本裁定，應於裁定送達後5日內向本院提出再抗告狀。
                                      書記官  洪宛渝
中　　華　　民　　國　　109 　年　　4 　　月　　24　　日

附表
編         號  1 2 3 罪         名      非法持有槍枝 意圖販賣而持有第二級       毒品 持有純質淨重20公克以上第二級毒品  宣    告    刑  有期徒刑3年2月，併科罰金新臺幣5萬6仟元 有期徒刑2年 有期徒刑1年4月 犯  罪  日  期  105年7、8月間某起至105年9月13日止 105年11月30日 106年2月20日 偵  查  機  關年  度  案  號  桃園地檢105年度偵字第27127號 桃園地檢105年度偵字第27626號 桃園地檢106年度偵字第17664號 最  後   事實審 法    院 臺灣高院 臺灣高院 臺灣高院  案    號 106年度上訴字第2364號 107年度上訴字第542號 107年度上訴字第791號  判決日期 106年12月6日 107年5月1日 107年6月29日 確  定   判  決 法    院 最高法院 臺灣高院 臺灣高院  案    號 107年度台上字第553號 107年上訴字第542號 107年度上訴字第791號  判    決確定日期 107年2月7日 107年7月2日 107年7月16日 是否為得易科罰金之案件           否          否          否 備           註  桃園地檢107年度執字第4117號 桃園地檢107年度執字第11256號 桃園地檢107年度執字第11182號   編號1至3經本院107年度聲字第2647號裁定定應執行有期徒刑6年2月（桃園地檢107年度執更字第4096號）   








編         號  4 （以下空白）     （以下空白） 罪         名   非法剝奪他人行動自由   宣    告    刑  有期徒刑3月   犯  罪  日  期  106年1月8日   偵  查  機  關年  度  案  號  桃園地檢106年度偵字第3149號   最  後   事實審 法    院 桃園地院    案    號 107年度審原簡字第97號    判決日期 108年8月6日   確  定   判  決 法    院 桃園地院    案    號 107年度審原簡字第97號    判    決確定日期 108年9月2日   是否為得易科罰金之案件           是   備           註  桃園地檢108年度執字第18244號